臺灣基隆地方法院刑事判決　　　　　　　94年度交易字第22號
公　訴　人　　臺灣基隆地方法院檢察署檢察官
被　　　告　　乙○○　　男　2.
上列被告因過失傷害案件，經檢察官聲請簡易判決處刑（九十四
年度偵字第一四五號），茲本院認有刑事訴訟法第四百五十一條
之一第四項但書第三款情形，改依通常程序審理並判決如下：
    主  文
本件公訴不受理。
    理  由
一、本案公訴事實詳如檢察官起訴書所載（如附件）。
二、按告訴乃論之罪，告訴人於第一審辯論終結前得撤回其告訴
    ，又告訴經撤回者，應諭知不受理之判決，刑事訴訟法第二
    百三十八條第一項、第三百零三條第三款定有明文。
三、查本件告訴人甲○○告訴被告乙○○過失傷害一案，公訴人
    認被告係涉犯刑法第二百八十四條第一項前段之罪，依同法
    第二百八十七條前段之規定，須告訴乃論。茲據告訴人具狀
    撤回告訴，依照首開說明，本件爰不經言詞辯論，逕為諭知
    不受理之判決
四、據上論斷，應依刑事訴訟法第四百五十二條、第三百零三條
    第三款、第三百零七條，判決如主文。
中　　華　　民　　國　　94　　年　　5 　　月　　17　　日
                  刑事第四庭審判長法  官  陳志祥
                              　  法　官　楊皓清
                              　　法　官  陳玉雲
中　　華　　民　　國　　94　　年　　5 　　月　　19　　日
                                  書記官  王毓嫻
附件：
臺灣基隆地方法院檢察署檢察官聲請簡易判決處刑書
　　　　　　　　　　　　　　　　　　　　94年度偵字第145號
　　被　　　告　乙○○　男　25歲（民國○○年○月○○日生）
　　 　　　　　　　　　 籍設臺北縣三重市○○路○段67號3樓
　　 　　　　　　　　　 國民身分證統一編號：Ｚ000000000號
上列被告因過失傷害案件，業經偵查終結，認為宜以簡易判決處
刑，茲將犯罪事實及證據並所犯法條分敘如下：
　　　　犯　罪　事　實
一、乙○○於民國93年11月13日下午3 時許，駕駛車號HY─1230
　　號自小客車，沿臺北縣金山鄉臺二線內側車道，由金山往淡
　　水方向行駛，行經臺北縣金山鄉臺二線39公里處時（雙向四
　　車道），本應遵守變換車道時，應讓直行車先行，並注意安
　　全距離，且應先顯示方向燈光或手勢，而當時天候為晴，路
　　面無障礙物，視距良好，並無不能注意之情形，竟疏未注意
　　後方來車，且未確實顯示方向燈光，即向右變換至外側車道
　　，致使由甲○○所騎乘、行駛在同向外側車道之車號155 ─
　　AAF 號重機車因煞車閃避不及而自後撞上，甲○○因而受有
　　右手遠端橈尺骨骨折、右膝內側韌帶斷裂等傷害。
二、案經甲○○訴由臺北縣政府警察局金山分局報告偵辦。
　　 　 證　據　並　所　犯　法　條
一、訊據被告乙○○矢口否認上揭犯行，辯稱：伊變換車道前有
　　打方向燈，等伊開到外側車道時，就把方向燈關掉，伊變換
　　車道沒有任何疏失云云。惟查：上揭犯罪事實，業據告訴人
　　甲○○指訴歷歷，核與在場證人謝璧丞結證之情節相符，又
　　告訴人及證人謝璧丞皆陳稱被告除變換車道外，行車速度亦
　　有放慢，訊之被告供述稱伊當時係要切到外側車道停車到觀
　　景台賞景，要變換車道前，伊看左右兩側的後照鏡都沒有看
　　到車輛，等伊切過去後發現沒有停車位，就沒有靠過去停車
　　而繼續開等語，則依被告所陳，其變換車道前，右方並無任
　　何車輛，其當可察見觀景台之人潮及停車位狀況，然其猶在
　　已察知觀景台人潮眾多之情況下向右變換車道準備停靠觀景
　　台賞景，直至在變換車道後方確認觀景台已無停車位，足見
　　其除了變換車道外，為尋找停車位，確有放慢速度之舉，而
　　疏未與後方來車保持安全距離。再被告雖質疑以證人謝璧丞
　　與其相距約70公尺之距離，應該無法看見渠有無打方向燈，
　　惟衡諸一般行車經驗，即使兩車相距一百公尺，後方車輛仍
　　可清楚看見前方車輛之方向燈光顯示情形，是被告此項辯解
　　，與事理不符，洵不足採。此外，復有道路交通事故現場圖
　　、道路交通事故調查報告表及現場照片十六張附卷可稽。而
　　告訴人確因本件車禍受有上揭傷害，亦有馬偕紀念醫院診斷
　　證明書一紙在卷可憑。按行車遇有變換車道之情況時，應先
　　顯示方向燈光或手勢；汽車在雙向四車道行駛時，變換車道
　　時，應讓直行車先行，並注意安全距離，道路交通安全規則
　　第九十一條第六款、第九十八條第一項第六款分別定有明文
　　，被告駕駛汽車自應注意上開規定。而依卷附道路交通事故
　　調查報告表所載，當時天候為晴，路面無障礙物，視距良好
　　，衡情應能注意，竟疏未注意，而肇事致告訴人受傷，其有
　　過失甚為顯然。被告之過失行為與告訴人之傷害間，有相當
　　因果關係，其犯嫌堪以認定。
二、核被告所為，係犯刑法第二百八十四條第一項前段之過失傷
　　害罪嫌。
三、依刑事訴訟法第四百五十一條第一項聲請逕以簡易判決處刑
　　。
　　此　　致
臺灣基隆地方法院基隆簡易庭
中　　華　　民　　國　　94　　年　　1 　　月　　28　　日
　　　　　　　　　　　　　　　檢察官　曾　淑　婷
本件正本證明與原本無異
中　　華　　民　　國　　94　　年　　2 　　月　　2 　　日
　　　　　　　　　　　　　　　書記官　涂　乃　如
附錄所犯法條：
刑法第二百八十四條第一項
　　因過失傷害人者，處六月以下有期徒刑、拘役或五百元以下
　　罰金，致重傷者，處一年以下有期徒刑、拘役或五百元以下
　　罰金。
附記事項：本件係依刑事訴訟法簡易程序辦理，法院簡易庭得不
傳喚被告、輔佐人、告訴人、告發人等出庭即以簡易判決處刑；
被告、被害人、告訴人等對告訴乃論案件如已達成民事和解而要
撤回告訴或對非告訴乃論案件認有受傳喚到庭陳述意見之必要時
，請即另以書狀向簡易法庭陳述或請求傳訊。
